臺灣桃園地方法院刑事判決　　　　　　　　　　　　　九十三年度訴字第七五一號
　　公　訴　人　臺灣桃園地方法院檢察署檢察官
　　被　　　告　甲○○
右列被告因違反毒品危害防制條例案件，經檢察官提起公訴（九十三年度毒偵字第一
一六九號），經裁定改依簡式審判程序審理，本院判決如左：
    主  文
甲○○連續施用第一級毒品，累犯，處有期徒刑壹年；又連續施用第二級毒品，累犯
，處有期徒刑陸月。應執行有期徒刑壹年肆月。
    事  實
一、甲○○前於民國八十四年間因違反麻醉藥品管理條例案件，經本院判處有期徒刑
    三年確定，於八十六年三月二十八日入監執行，八十七年十一月十六日假釋，八
    十八年六月十四日假釋期滿未經撤銷假釋，其未執行刑以已執行完畢論；又於八
    十八年間分別因妨害公務、賭博案件，經本院分別判處有期徒刑七月、二月，並
    定應執行有期徒刑八月，於九十一年十月十五日執行完畢，詎仍不知悔改，於八
    十九年間因施用毒品案件，經裁定送觀察、勒戒及強制戒治期滿，由臺灣桃園地
    方法院檢察署檢察官於九十一年三月十一日以九十一年戒偵字第一六二號為不起
    訴處分，惟甲○○並未戒斷施用毒品惡習，基於施用第一、二級毒品海洛因及安
    非他命之概括犯意，自九十三年一月間某日起至九十三年三月十八日止，分別在
    台北市○○○路國賓飯店旁巷道內、桃園縣中壢市○○路住處、中壢市○○路二
    一五巷十五號十二樓之一等地，多次施用第一級毒品海洛因及第二級毒品安非他
    命，約每隔二、三日即各施用一次，嗣為警於九十三年三月十八日下午四時四十
    分許，在桃園縣中壢市○○路二一五巷十五號十二樓之一前查獲，並在其承租之
    同址十二樓居處內查獲第一級毒品海洛因毛重一六四點七公克、第二級毒品安非
    他命毛重三五九點一公克、第二級毒品大麻毛重四點五五公克（查獲之毒品，由
    本院另案九十三年度訴字第七七０號案件處理）及吸食器一組、削尖吸管一支、
    研磨器一組、壓製模一組、眼鏡盒一個、磅秤一個、剪刀一支、毛刷二支、紙盒
    一個等物。
二、案經桃園縣警察局移送臺灣桃園地方法院檢察署檢察官偵查起訴。
    理  由
一、訊據被告甲○○對於右揭時、地分別多次施用第一級毒品海洛因及第二級毒品安
    非他命，約每隔二、三日即分別施用一次等事實，坦承不諱，而被告於九十三年
    三月十八日十七時三十分為警查獲後所採集之尿液經送檢驗結果，確有嗎啡及安
    非他命陽性反應，有桃園縣衛生局不法藥物尿液檢定書一份在卷可稽，被告施用
    毒品海洛因、安非他命之事實，堪予認定。查被告前於八十九年間因施用毒品案
    件，經裁定送觀察、勒戒及強制戒治期滿，由臺灣桃園地方法院檢察署檢察官於
    九十一年三月十一日以九十一年戒偵字第一六二號為不起訴處分，有臺灣高等法
    院被告全國前案紀錄表一份在卷可稽，被告於前開不起訴處分後，五年內再犯毒
    品危害防制條例第十條之罪，事證明確，犯行堪予認定，應予依法論科。
二、按毒品危害防制條例於九十二年七月九日修正公布，九十三年一月九日施行，被
    告最後施用毒品海洛因及安非他命行為既在毒品危害防制條例修正施行之後，自
    應適用修正後之毒品危害防制條例論處，尚無新舊法比較問題。核被告所為，係
    犯毒品危害防制條例第十條第一、二項之施用第一、二級毒品罪。其持有毒品海
    洛因、安非他命之低度行為，為其施用之高度行為所吸收，不另論罪。被告先後
    多次施用第一級、第二級毒品之行為，各均時間緊接，且犯構成要件相同之罪，
    顯均係基於概括犯意反覆為之，為連續犯，均應依刑法第五十六條之規定分別論
    以一罪，並均加重其刑；所犯上開二罪間，犯意個別，行為互殊，應予分論併罰
    。起訴書雖僅就被告於九十三年三月十八日查獲前之最後一次施用行為起訴，惟
    被告自九十三年一月間起至九十年三月十八日止，均有施用毒品海洛因及安非他
    命行為，已據被告供承在卷，未起訴部分與起訴部分既有連續犯裁判上一罪關係
    ，為起訴效力所及，本院自應併予審理。爰審酌被告前已因施用毒品行為，經觀
    察、勒戒及強制戒治處遇後，猶未能使其戒斷施用毒品惡習，足徵其沾染甚深，
    及斟酌施用毒品犯行係屬自戕行為，並未對社會造成重大危害，及被告犯罪後坦
    承犯行，並同意公訴人所求處之刑期等一切情狀，分別量處如主文所示之刑，並
    定其應執行之刑。
三、被告於九十三年三月十八日下午四時四十分許，在桃園縣中壢市○○路二一五巷
    十五號十二樓之一前為警查獲，經依被告之供述，在同址十二樓被告所承租之房
    屋內查獲第一級毒品海洛因毛重一六四點七公克、第二級毒品安非他命毛重三五
    九點一公克、第二級毒品大麻毛重四點五五公克，及吸食器一組、削尖吸管一支
    、研磨器一組、壓製模一組、眼鏡盒一個、磅秤一個、剪刀一支、毛刷二支、紙
    盒一個等物，有搜索扣押證明筆錄在卷可稽。訊據被告甲○○否認扣案物為其所
    有，辯稱該扣案物為「高超」所有等語，經查，被告就本件於九十三年三月十八
    日查獲之事實，另涉犯意圖販賣而持有毒品罪嫌，已經檢察官另案以九十三年度
    偵字第四五０三號提起公訴，並繫屬本院九十三年度訴字第七七０號，有臺灣高
    等法院被告前案紀錄表一份在卷可稽，則扣案之毒品，自由本院前開另案九十三
    年度訴字第七七０號於判決時諭知沒收銷燬為宜，又扣案之吸食器一組、削尖吸
    管一支、研磨器一組、壓製模一組、眼鏡盒一個、磅秤一個、剪刀一支、毛刷二
    支、紙盒一個等物，被告既否認為其所有，且辯稱並未以該吸食器等物施用毒品
    ，則前開扣案物自不得沒收，併予敘明。
四、本件被告違反毒品危害防制條例第十條第一、二項之施用第一二級毒品罪，被告
    於準備程序中就被訴事實為有罪之陳述，經法官告知簡式審判程序之旨，並聽取
    公訴人、被告之意見後，合議庭裁定由受命法官獨任進行簡式審判程序，併予敘
    明。
據上論斷，應依刑事訴訟法第二百九十九條第一項前段，毒品危害防治條例第十條第
一項、第二項，刑法第十一條前段、第五十六條、第四十七條、第五十一條第五款，
判決如主文。
本案經檢察官郭靜文到庭執行職務。
中      華      民      國      九十三      年    七      月    十三    日
                                        臺灣桃園地方法院刑事第九庭
                                            法  官    黃  斯  偉
右正本證明與原本無異。
如不服本判決，應於判決送達後十日內向本院提出上訴狀( 應附繕本 )，上訴於
臺灣高等法院。
                                            書記官    李  珈  慧
中      華      民      國      九十三      年    七      月    十四    日
論罪法條之依據：
毒品危害防制條例第十條
施用第一級毒品者，處六月以上五年以下有期徒刑。
施用第二級毒品者，處三年以下有期徒刑。
